臺灣臺中地方法院民事判決
110年度婚字第587號
原      告  乙○○  


訴訟代理人  陳頂新律師
複代理人    黃譓蓉律師
            陳相懿律師
被      告  丙○○  
上列當事人間離婚事件，本院於中華民國111年5月18日言詞辯論
終結，判決如下：
    主    文
准原告與被告離婚。
訴訟費用由被告負擔。
    事實及理由
壹、程序事項
    按數家事訴訟事件，或家事訴訟事件及家事非訟事件請求之
    基礎事實相牽連者，得就向其中一家事訴訟事件有管轄權之
    少年及家事法院合併請求，不受民事訴訟法第53條及第248
    條規定之限制；前項情形，得於第一審或第二審言詞辯論終
    結前，為請求之變更、追加或為反請求；法院就前條第1項
    至第3項所定得合併請求、變更、追加或反請求之數宗事件
    ，應合併審理、合併裁判；法院就前項合併審理之家事訴訟
    事件與家事非訟事件合併裁判者，除別有規定外，應以判決
    為之；家事非訟事件之合併、變更、追加或反聲請，準用家
    事事件法第41條、第42條第1項及第43條之規定，家事事件
    法第41條第1項、第2項、第42條第1項前段、第2項、第79條
    分別定有明文。原告於起訴後，追加聲請酌定兩造離婚後未
    成年子女郭依芳之權利義務之行使或負擔，及請求被告給付
    扶養費，惟其後又撤回此部分之追加請求。揆諸上開說明，
    原告所追加及撤回，於法均無不合，應予准許。
貳、原告主張：兩造於民國91年3月5日結婚，婚後育有子女郭依
    芳(93年次)，惟兩造間婚姻無任何感情基礎，婚後發現價值
    觀及對婚姻期待均不同，個性亦無法磨合，且兩造間屢生口
    角，被告多次干涉原告正當交友行為，且曾與第三人間有侵
    害原告配偶權之行為，兩造已無法為同居生活。兩造自94年
    間起分房，嗣於101年間分居迄今已逾10年，期間甚少聯繫
    ，逢年過節均無互動聯絡，形同陌路，夫妻情份已盡，已無
    繼續共同生活事實及維持婚姻之意願，有難以繼續維持婚姻
    之重大事由，爰依民法第1052條第2項規定，請求判准離婚
    。並聲明：請准原告與被告離婚。
參、被告則以：同意離婚，女兒歸父親。我沒有傷害原告交友權
    利，我去問男生為何要跟我老婆出去，我說那是我老婆。是
    原告自己跑出去十幾年，她沒有履行夫妻同居義務。原告會
    打電話問我有沒有寄錢給小孩，我問原告在那裡工作，她都
    不講。原告狀子都是誣告。本件判離婚就好，因原告目的就
     要判離婚，照原告寫的就好，我沒意見，離婚就離婚等語
    。
肆、法院之判斷
一、按有民法第1052條第1 項以外之重大事由，難以維持婚姻者
    ，夫妻之一方得請求離婚，但其事由應由夫妻之一方負責者
    ，僅他方得請求離婚，民法第1052條第2 項定有明文。上開
    條文規定之立法意旨，在符合現代多元化社會之需要，使裁
    判離婚之事由較富彈性，其判斷之標準為婚姻是否已生破綻
    而無回復之希望。而婚姻是否已生破綻無回復之希望，不可
    依主觀的標準，即從原告已喪失維持婚姻意欲之主觀面加以
    認定，而應依客觀之標準，即難以維持婚姻之事實，是否已
    達倘處於同一境況，任何人均將喪失維持婚姻意欲之程度而
    定（最高法院95年度台上字第1450、2924號、94年度台上字
    第115、2059號民事判決意旨參照）。又有民法第1052條第1
     項以外之重大事由，難以維持婚姻者，夫妻之一方如無過
    失，自得請求離婚；如夫妻雙方就該事由均須負責時，應比
    較衡量雙方之有責程度，僅責任較輕之一方得向責任較重之
    他方請求離婚，如雙方之有責程度相同，則雙方均得請求離
    婚，始符民法第1052條第2 項規定之立法本旨（最高法院94
    年台上字第2059號、98年度台上字第1233號民事判決意旨、
    95年度第5次民事庭會議決議參照）。
二、查兩造於91年3月5日結婚，現婚姻關係存續中乙節，為兩造
    所不爭執，並有戶籍謄本在卷可參，堪以認定。原告上開主
    張兩造已分居逾10年，兩造均無維持婚姻之意願之事實，亦
    據被告自承在卷，堪信屬實，兩造分居迄今已逾10年間均無
    感情往來，顯已無法互信、互愛、互諒、相互協力以共同保
    持婚姻生活之圓滿與幸福，客觀上依兩造目前狀況，堪認已
    達於倘處於同一境況，任何人均將喪失維持婚姻希望之程度
    ，已構成難以維持婚姻之重大事由。且就該離婚事由觀之，
    並無證據證明原告過失大於被告，從而，原告依民法第1052
    條第2 項之規定請求判決離婚，為有理由，應予准許。
三、訴訟費用負擔之依據：家事事件法第51條，民事訴訟法第78
    條。
中　　華　　民　　國　　111 　年　　6 　　月　　6 　　日
                  家事法庭  法  官  黃家慧
以上為正本係照原本作成。
如對本判決上訴，須於判決送達後20日內向本院提出上訴書狀（
須附繕本），並繳納上訴費用新臺幣4,500 元。
如委任律師提起上訴者，應一併繳納上訴審裁判費。
中　　華　　民　　國　　111 　年　　6 　　月　　6 　　日
                            書記官  孫超凡